【裁判字號】    95,台上,934
【裁判日期】    950223
【裁判案由】    違反毒品危害防制條例
【裁判全文】
最高法院刑事判決              九十五年度台上字第九三四號
    上  訴  人  甲○○(滄)
                        號8樓.
上列上訴人因違反毒品危害防制條例案件，不服台灣高等法院中
華民國九十四年十一月二十二日第二審判決（九十四年度上訴字
第一八五七號，起訴案號：台灣桃園地方法院檢察署九十三年度
偵字第一四二二三號），提起上訴，本院判決如下：
    主  文
上訴駁回。
    理  由
按刑事訴訟法第三百七十七條規定，上訴於第三審法院，非以判
決違背法令為理由，不得為之。是提起第三審上訴，應以原判決
違背法令為理由，係屬法定要件。如果上訴理由狀並未依據卷內
訴訟資料，具體指摘原判決不適用何種法則或如何適用不當，或
所指摘原判決違法情事，顯與法律規定得為第三審上訴理由之違
法情形，不相適合時，均應認其上訴為違背法律上之程式，予以
駁回。本件上訴意旨略稱：(一)共犯藍家杰（已經原審判處罪刑確
定）於法務部調查局台北市調查處（下稱台北市調處）及檢察官
偵查中所為不利於上訴人甲○○之供述，虛偽不實，而由卷附監
聽電話譯文可知上訴人不知漁產於民國九十三年九月七日運抵台
灣，自無從告知藍家杰漁產運抵台灣之時間；藍家杰係受僱於蔡
德仁（通緝中），而非受僱於上訴人；上訴人並未告知藍家杰運
送之溶液含有麻醉劑成分，亦未告知塑膠袋截角記號的要留起來
，原判決對於上開有利於上訴人之證據不採，亦未說明不予採取
之理由，自有理由不備之違誤。(二)由共犯藍家杰於原審及第一審
法院所證，足見藍家杰是受僱於蔡德仁，且藍家杰係因蔡德仁之
指示及為期減輕自己之刑事責任而栽贓於上訴人，原判決對於上
開有利於上訴人之證據不予採納，復未說明不予採納之理由，亦
有判決理由不備之違誤。(三)上訴人縱曾交付新台幣（下同）五萬
元予藍家杰作報關費用及交付三萬元作薪資，充其量僅能證明上
訴人幫忙蔡德仁墊付，或代為轉交而已，亦不足證明上訴人有僱
用藍家杰之事實，原判決對於上開有利於上訴人之證據不予採納
，又未說明不予採納之理由，亦有判決理由不備之違誤。(四)原判
決認上訴人與藍家杰、蔡德仁共同運輸第三級毒品，有事實、理
由矛盾及判決不適用法則之違誤等語。
惟查：本件原判決撤銷第一審關於上訴人部分之科刑判決，改判
論處上訴人以共同運輸第三級毒品罪刑。係依憑(一)共犯藍家杰於
台北市調處所為之陳述，上訴人及其辯護人並未於原審言詞辯論
終結前聲明異議，視為於審判程序同意作為證據，審酌該言詞陳
述作成時之情況，認為適當，依刑事訴訟法第一百五十九條之五
第二項規定，得為證據。其於檢察官偵查中所為之陳述，審酌該
陳述作成之客觀條件及環境，認其心理狀態健全，並無受到脅迫
、利誘或詐欺，自非顯有不可信之情形，依同法第一百五十九條
之一第二項規定，亦得為證據。(二)上訴人對於曾交付五萬元、三
萬元予藍家杰作為報關費用、薪水及於九十三年九月七日開車載
藍家杰至桃園中正國際機場貨運站之事實，供認不諱。(三)共犯藍
家杰於台北市調處、檢察官偵查及第一審法院證稱：「甲○○曾
告訴我這些溶液含有麻醉劑成分，是我以每個月三萬元代價受僱
甲○○處理這些事情」、「相關報關費、稅金、運費是甲○○拿
錢給我支付」、「九十三年九月七日下午六時許甲○○開車載我
到貨運站去領這批貨。我只知道蔡德仁都是在泰國負責寄藏有毒
品的魚貨回來，我領取之後都是交給甲○○處理。（問：本次為
警查獲的五十六包液態Ｋ他命溶液是何人所有？）是蔡德仁、甲
○○叫我去領的」、「有沒有東西我不知道，都是處理好魚貨之
後，甲○○才跟我講說有做截角部分的要留起來，其他都是冰塊
融化之後的水。（問：九十三年七月以後你還有無領薪水？）有
。我向甲○○領薪水，八月開始才變三萬元，之前都是二萬元。
（問：八月之前薪水多少？向何人領？）二萬元，蔡德仁有回來
的話就向蔡德仁拿，蔡德仁沒有回來就向甲○○拿。（問：請詳
述本案領貨經過？）……我就打電話給甲○○，甲○○告訴我二
、三天後一定要回來桃園，當時我人在宜蘭，這句話在監聽譯文
裡面有，後來蔡德仁從泰國打電話給我跟我說什麼時候魚貨會到
，叫我一定要去領，蔡德仁告訴我的時候與甲○○告訴我的時間
應該是同一天，我是在被查獲前一天（即六日）回來桃園，當天
晚上八、九點到甲○○家，隔天早上蔡德仁都沒有打電話來，以
前蔡德仁都會再打電話來確定魚貨到的時間，中午十二點的時候
甲○○就叫我打電話問蔡德仁今天到底有沒有魚貨，蔡德仁就說
有，我就打電話到報關行去問，報關行就說有，我就問報關行什
麼時候的班機，報關行告訴我大概是六點多的班機，領魚貨每次
我都會去機場。（問：甲○○為何叫你後天一定要回來？）因為
魚貨那天會到。（問：本案甲○○有無參與？）應該有。（問：
甲○○做什麼事情？）魚貨到的時候甲○○都會回來，他會去大
園看，這次他也有載我去機場，這次我們還沒有到大園就被抓了
。（問：每次魚貨到時候，是蔡德仁還是甲○○與你聯絡？）蔡
德仁會打電話給我，甲○○大部分都是在家裡。這次是我打電話
問甲○○，甲○○告訴我二天後人一定要回來。（問：九十三年
九月七日這次你有無打電話給甲○○說你已經驗好貨要去大園了
？）有。（問：你是哪一通電話打給甲○○說你已經驗好貨了？
）十九點四十分那通」。(四)）證人即台北市調處調查員謝發瑞於
第一審證稱：「九十三年九月七日中午以後，我看到藍家杰從甲
○○寶慶路的住處，開著甲○○的白色吉普車往大園鄉開，藍家
杰先在進大園鄉路口的超市，買了二箱大瓶礦泉水，然後他就搬
上車後，載到仁愛一街的分裝工廠，到了那裡大概停留了不到一
個小時出來，又回到甲○○的家。大概到了晚上六點多的時候，
我就看到甲○○開著吉普車載著藍家杰往機場方向開，先在一個
小攤子吃了晚餐以後，甲○○就直接將藍家杰載到桃園貨運站門
口，藍家杰下車以後，甲○○就走了，我們有另外一組台北縣調
查站的人員廖昀跟著甲○○離開，我就跟著藍家杰進貨運站，因
為裡面有人在監視，我確定藍家杰辦理完提領手續領到魚貨以後
，就將他逮捕」。(五)依證人即貨車司機呂禎祥於第一審法院所證
，伊確曾在桃園縣大園鄉○○○街一巷九號一樓林阿連出租之房
子親眼見聞上訴人及藍家杰處理魚貨，並將其中夾藏之「物」另
行放置。(六)復有上訴人指示藍家杰於九十三年九月七日一定要回
桃園之通信監聽譯文及藍家杰於九十三年九月七日領取魚貨完畢
後，打電話通知上訴人之台灣大哥大股份有限公司通聯紀錄附卷
暨三十八包溶液扣案足憑，而該三十八包溶液經檢驗結果，確含
有第三級毒品愷他命成分（合計淨重三九三八二．八一公克，空
包裝總重五一九．八四公克，純度五．四六％，純質淨重二一五
０．三０公克），有法務部調查局九十三年十月十九日調科壹字
第０九三六二三九六二四０號檢驗通知書附卷可按，為其論罪之
基礎。並說明：(一)上訴人所辯：伊不知蔡德仁從泰國運送回台之
魚貨裡藏有第三級毒品愷他命溶液，伊僅係為拿取少數魚貨分贈
親友及修車，而載藍家杰至桃園中正國際機場貨運站云云，係屬
卸責之詞，不足採信。(二)證人葉明宸、葉明宏、簡麗華所為證言
，不足採為有利於上訴人之證明。(三)共犯藍家杰及證人呂禎祥嗣
後翻異前詞所為有利於上訴人之證詞，係屬迴護上訴人之詞，亦
無足取。(三)共犯蔡德仁已遭通緝，且滯留海外未歸，無從傳喚，
而上訴人聲請調取000000000及0000000000
號之電話於九十二年九月七日至九十三年九月七日之通信紀錄，
據中華電信桃園營運處於九十四年七月十九日以桃營復（九四）
字第００八七七號函復已逾保存期限，無法提供等理由綦詳。上
訴意旨係就原審取捨證據、認定事實職權之行使及原判決理由已
說明之事項，徒憑自己之說詞，重為事實問題之爭執，顯與法律
規定得為第三審上訴理由之違法情形，不相適合。其上訴違背法
律上之程式，應予駁回。
據上論結，應依刑事訴訟法第三百九十五條前段，判決如主文。
中    華    民    國  九十五  年    二    月  二十三  日
                      最高法院刑事第七庭
                          審判長法官  呂  潮  澤
                                法官  吳  昆  仁
                                法官  孫  增  同
                                法官  趙  文  淵
                                法官  吳      燦
      本件正本證明與原本無異
                                      書  記  官
中    華    民    國  九十五  年    二    月  二十七  日
                                                      Ｑ


司法院資訊處製作；財團法人民間司法改革基金會備份。
